# 关于股东之间股权转让

提问人：huanlinone 时间：2012-01-10 11:01:26
遇到的企业，两股东股份进行转让，一股东的全部转让给另一股东，但是到没有到工商部门办理备案，暂时由于一些原因不能办下来，请教大虾，年底的股东按转让前的确定，还是按转让后的确定？对于此问题又依据什么？

回答人：chenyiwei
回复 蓝调的胖头鱼 的帖子
基本赞同。
根据《公司法》第三十三条规定，“公司应当将股东的姓名或者名称及其出资额向公司登记机关登记；登记事项发生变更的，应当办理变更登记。未经登记或者变更登记的，不得对抗第三人。”但该条规定只是说没有办理变更登记的股权转让不具备对抗第三人的效力，并没有否认此类未经登记的股权转让事项在转让方和受让方之间的效力。《最高人民法院关于适用《中华人民共和国公司法》若干问题的规定[三]》和其他一些司法解释在司法实践中为如何认定此类情况下的股权转让效力和股东资格提供了指引，但涉及较为复杂的法律问题，建议咨询律师的法律专业意见。